臺灣屏東地方法院刑事裁定　　　　　　　100年度聲字第565號
聲 請 人即
選任辯護人　柳聰賢律師
被　　　告　楊山崎
上列被告因本院100 年度訴字第24號違反毒品危害防制條例案件
，聲請人聲請具保停止羈押，本院裁定如下：
    主  文
楊山崎提出新臺幣拾萬元之保證金後，准予停止羈押、解除禁止
接見通信，並限制出境、出海，及限制住居在屏東縣萬丹鄉○○
村○○街九十號。
    理  由
一、聲請意旨以：被告楊山崎就起訴犯罪事實，於本院準備程序
    中業已坦承不諱，本案案情已臻明朗，並無串證之虞，已無
    羈押之必要；另被告年紀老邁，且罹患大腸惡性腫瘤，羈押
    多時無法定期回診治療監控病情，現在看守所內持續嚴重腹
    瀉、血遍及腹痛，亟待具保後化療並進行手術切除，是被告
    顯因罹患疾病，非保外治療顯難痊癒，爰依刑事訴訟法第11
    0條第1項及第114條第3款規定，聲請具保停止羈押。
二、按被告及得為其輔佐人之人或辯護人，得隨時具保，向法院
    聲請停止羈押，刑事訴訟法第110 條第1 項定有明文。又按
    羈押之目的在於保全被告於刑事程序中始終在場，被告所犯
    最輕本刑為5 年以上有期徒刑之罪，固屬羈押之法定原因，
    惟羈押屬嚴重剝奪人身自由之強制處分，而具保、責付、限
    制住居亦屬干預人民基本權利之強制處分，僅干預程度較羈
    押輕微，是強制處分之手段亦應合於比例原則之要求，此觀
    諸刑事訴訟法第101 條之2 前段規定：「被告經法官訊問後
    ，雖有第101 條第1 項或第101 條之1 第1 項各款所定情形
    之一而無羈押之必要者，得逕命具保、責付或限制住居」即
    明。亦即，應在達到同等有效之手段中，選擇干預基本權利
    最小者為之，倘具保、責付、限制住居等手段足以達成適合
    且必要之目的時，在欠缺羈押必要性之情況下，自應採行此
    方式作為羈押之替代手段。又限制出境（包含限制出海），
    係執行限制住居方法之一種，屬刑事訴訟法第416 條第1 項
    第1 款具保處分之範圍，應由事實審法院決定，限制出境之
    處分，無非為輔助具保、責付之效力，故有無限制出境之必
    要，當以此為考量，最高法院79年度台抗字第476 號、88年
    度台抗字第166 號、92年台抗字第345 號裁定意旨參照。
三、聲請人雖以被告楊山崎罹患大腸惡性腫瘤，迄今仍未痊癒，
    有保外就醫治療之必要云云。惟經本院函詢法務部矯正署屏
    東看守所關於被告病情狀況，據該所覆以：被告於99年9 月
    8 日入所時，自述罹患大腸癌、糖尿病及高血壓，自99 年9
    月9 日起因糖尿病、高血壓及胃腸疾病已於所內門診治療迄
    今共25次，100 年1 月18日並戒護被告至衛生署屏東醫院就
    診等情，有法務部矯正署屏東看守所100 年1 月20日屏所衛
    字第1000000250號函在卷可稽，並參以被告於100 年1 月18
    日至行政院衛生署屏東醫院就診後，復於100 年2 月14日前
    往該醫院接受大腸鏡檢查，醫師檢查過程雖發現被告腸道準
    備很差，然僅能診斷出大腸憩室及內痣，未發現大腸癌復發
    之證據，口服藥持續服用即可之情，有行政院衛生署屏東醫
    院100 年2 月21日屏醫病歷字第1000000997號函附卷可證；
    末者，被告於100 年5 月13日至善工醫療財團法人屏東基督
    教醫院就診後，醫師認被告僅需內診追蹤之情，復有該醫院
    診斷證明書及病理報告各1 份附卷足佐。從而，被告羈押於
    法務部矯正署屏東看守所期間，該所既已安排被告至所內門
    診治療，或以戒護就醫方式協助被告進行醫療、檢查，顯然
    看守所已對被告上揭疾病有所監控、處理，縱得認被告現罹
    疾病，然以被告上開疾病狀況觀之，顯未達刑事訴訟法第11
    4 條第3 款所定「非保外就醫顯難痊癒」之程度，合先敘明
    。
四、經查，本案被告楊山崎因違反毒品危害防制條例案件經檢察
    官提起公訴，經本院訊問後，認其所涉犯係毒品危害防制條
    例第4 條第1 項之販賣第一級毒品等罪，犯罪嫌疑重大，且
    所犯為最輕本刑5 年以上有期徒刑之重罪，被告始終否認犯
    行，有事實足認有勾串證人之虞，非予羈押，顯難進行審判
    程序，而有羈押之必要，依刑事訴訟法第101 條第1 項第2
    、3 款之規定，於100 年1 月7 日予以羈押在案，嗣經本院
    於100 年3 月31日訊問後，認仍有羈押之原因及必要，自10
    0 年4 月7 日起延長羈押2 月在案。另被告楊山崎於100 年
    100 年4 月8 日本院準備程序中就其所涉違反毒品危害防制
    條例案件坦承部分犯行，並經證人即共同被告陳俊清、陳俊
    宇、證人即購買毒品者黃秋良等多名證人證述在卷，復有通
    訊監察譯文、扣案之海洛因及門號SIM 卡等證據可佐，足認
    被告涉犯違反毒品危害防制條例第4 條第1 項販賣第一級毒
    品等罪之犯罪嫌疑仍屬重大，且被告否認犯行部分，供述與
    前開證人所證仍有未符，故認羈押之原因仍未消滅。惟本院
    審酌本案進行程度、被告涉案情節、被告已坦承部分犯行之
    態度，復審核本案事證暨比例原則等情，認被告如能向本院
    提出相當數額之保證金，並同時予以限制出境、出海及限制
    住居，對其應有相當程度之約束力，而得確保審判程序順利
    進行，無繼續羈押之必要；另考量被告所涉犯者係販賣第一
    級毒品重罪案件，為免被告於交保後在本案共犯或他人幫助
    下潛逃出國，致延滯訴訟程序之進行及刑事司法權之行使，
    採取保全被告到庭接受審判之強制處分手段，自屬必要。是
    酌以被告之身分、地位、經濟能力、本案造成法益侵害大小
    及被告、配偶與兒子均同住在屏東縣萬丹鄉○○村○○街90
    號之逃亡可能性，爰准予被告提出新臺幣100,000 元之保證
    金後，停止羈押，且予以解除禁止接見、通信，並限制出境
    、出海，及限制住居在屏東縣萬丹鄉○○村○○街90號。
五、爰依刑事訴訟法第220 條、第111 條第1 、5 項、第121 條
    第1 項，裁定如主文。
中    華    民    國   100    年    5     月    19    日
                  刑事第五庭  審判長法  官  林家聖
                                    法  官  黃柏霖
                                    法  官  謝濰仲
以上正本證明與原本無異。
如不服本裁定應於裁定送達後五日內向本院提出抗告書狀敘述抗
告之理由抗告於臺灣高等法院高雄分院。
中    華    民    國   100    年    5     月    19    日
                                    書記官  黃美玲